Minutes et répertoires du notaire Jacques II PARQUE, 24 mai 1603 - 12 janvier 1640 (étude VI)
Archives nationales
- Minutes de Jacques II PARQUE, 1603 - 12 janvier 1640; MC/ET/VI/272 - MC/ET/VI/355
  - Minutes. 1637, juillet - 1637, décembre, juillet 1637 - décembre 1637; MC/ET/VI/341
    - Vente par Charles-René Favry-Doigné, écuyer, commissaire provincial de l'artillerie de France, demeurant dans l'enclos du Temple, pour s'acquitter envers Jean Favry du Ponceau, son frère, écuyer, gentilhomme servant ordinaire du roi, d'une somme de 17500 livres pour l'achat des fiefs de la grande Forêt et de la Chaussée, de sa part sur la propriété de sept tableaux de la main du Poussin, représentant les sept sacrements que Roland Fréart, écuyer seigneur de Chantelon, leur oncle maternel à qui les tableaux appartenaient, a ordonné être offert au roi par son testament, le roi leur ayant fait savoir par un certificat signé Phelypeaux de Pontchartrain, donné à Versailles le 19 juin 1707, qu'il n'en voulait point et qu'ils pouvaient en disposer, en cédant ces droits, le sieur Doigné comprend aussi sa part sur le portrait de Poussin, original par lui, ces tableaux se trouvent dans la maison que les deux frères occupent ensemble dans l'enclos du Temple., 31 mars 1708; MC/ET/VI/341
      Daniel Wildenstein, Documents inédits sur les artistes français du XVIIIe siècle conservés au minutier central des notaires [1527 actes], Paris, 1966, p. 124 (voir contexte dans le Plan d’orientation général - Notaires de Paris, guides thématiques du Minutier).
      Date de création de la notice: 2008
      acte de vente; Temple (enclos); Favry-Doigné, Charles René; Favry du Ponceau, Jean; Fréart de Chantelou, Roland (16..-1707); Poussin, Nicolas (1594-1665); Pontchartrain, Louis Phélypeaux (1643-1727, comte de); commissaire (Ancien Régime); officier (armée); officier de la Chambre du roi (Ancien Régime)
  - Minutes. 1638, janvier - 1638, juin, janvier 1638 - juin 1638; MC/ET/VI/342
    - § Inventaire après décès de Jehan CADAIRE, brodeur chasublier et brodeur ordinaire de l'église Notre Dame de Paris. Ornements d'église, 3 tableaux., 25 janvier 1638; MC/ET/VI/342
    - § Obligation de 600 l. à Gabriel DEBILLY, fourbisseur d'épée, par Jehan LATTAY., 3 mars 1638; MC/ET/VI/342
      obligation; Debilly, Gabriel
    - § Quittance à Lucien BOIZAR, tapissier, par Jean DELAROCHE., 13 mars 1638; MC/ET/VI/342
    - § Obligation par Jehan CAFIN, arquebusier, rue Quiquetonne, à Simon DOUTÉ, bourgeois de Paris., 30 mars 1638; MC/ET/VI/342
      obligation; Cafin, Jean
    - § Bail à Louis [Claude] SORET, horloger, par Claude FAUVEAU, bourgeois de Paris., 29 avril 1638; MC/ET/VI/342
      bail; Soret, Louis
    - § Reconnaissance de dette par Antoine DUPRAT, baron de Viteaux, envers le sire d'Aubray pour 700 livres., 4 mai 1638; MC/ET/VI/342; (entrée 1177)
      reconnaissance; Duprat, Antoine
    - § Bail par Jean Dantan, maître fourbisseur-garnisseur d'épées, demeurant sur le pont Saint-Michel, et par Catherine Chaussée, veuve de Nicolas Regnault, chantre de la musique de la reine mère, pour quatre années, à René Villager, tailleur d'habits de la grande écurie du roi, d'une maison sise rue Jean-Saint-Denis, moyennant 300 livres de loyer annuel., 6 mai 1638; MC/ET/VI/342
      Documents du Minutier central concernant l'histoire de la musique (1600-1650), par Madeleine Jurgens, tome I [études I à X, 1763 actes], Paris, Archives nationales, 1967, p. 309 (instrument de recherche imprimé dématérialisé, certaines notices sont plus détaillées dans la version intégrale accessible en ligne par la rubrique 'Autres instruments de recherche', voir contexte dans le Plan d’orientation général - Notaires de Paris, guides thématiques du Minutier).
    - § Apprentissage chez Jean LE NOIR, maître menuisier, de François LEROY, âgé de 20 ans, pour 4 ans, moyennant 60 l., 22 juin 1638; MC/ET/VI/342
      contrat d'apprentissage; Le Noir, Jean
    - Michel DAVIGNON, BRODEUR-CHASUBLIER § Bail, 23 juin 1638; MC/ET/VI/342
      bail; Davignon, Michel
    - BRODEUR-CHASUBLIER CADAIRE (Jean) § inventaire après décès de. .., 25 janvier 1698; MC/ET/VI/342
      inventaire; Cadaire, Jean
    - TAPISSIER BOIZAR (Lucien) § quittance, 13 mars 1698; MC/ET/VI/342
    - TABLEAUX § inventaire après décès de Jacques FAUVEAU conseiller du Roi en sa Cour des aides, demeurant quai de la Tournelle. 14 tableaux, 19 juin 1698; MC/ET/VI/342
    - DAVIGNON (Michel) brodeur chasublier § bail par la femme de feu. .. à Augustin DRAGIÉ, maître cordonnier, 23 juin 1698; MC/ET/VI/342
  - Minutes. 1638, juillet - 1638, décembre, juillet 1638 - décembre 1638; MC/ET/VI/343
    - § Bail par Antoine VONIN, maître brodeur au faubourg Saint-Germain-des-Prés, à Jacques LEBLOND, notaire ecclésiastique à Paris., 3 juillet 1638; MC/ET/VI/343
      bail; Vonin, Antoine
    - § Quittance de 500 l. à Lucien BOIZAR, tapissier, rue de la Juiverie, par Germaine de BRESSE, veuve d'Alexandre DAUMONT, baron de NANTOUE., 16 octobre 1638; MC/ET/VI/343
    - § Quittance par Jean LANGLOIS, tuteur des enfants de Denis LE PIAT, tapissier, héritiers de Gilles LEPIAT, tapissier, à Lucien BOIZAR, tapissier, de 173 l. 8 s. 2 d., 23 octobre 1638; MC/ET/VI/343
      quittance; Le Piat, Denis
    - § Bail par Claude HANIER, maître orfèvre, rue Neuve Saint-Louis, à Jean HUET, marchand privilégié suivant la Cour., 13 novembre 1638; MC/ET/VI/343
    - § Apprentissage chez Charles GAZEAU, maître maçon près la porte Saint-Jacques, de Nicolas CHANTEAU, âgé de 20 ans, fils de feu Claude CHANTEAU, maçon, pour 6 ans, moyennant 100 l., 23 novembre 1638; MC/ET/VI/343
      contrat d'apprentissage; Gazeau, Charles
    - § Bail à ferme par Eustache Picot, maître de la chapelle de musique du roi, abbé commendataire de Saint-Bertault de Chaumont-Porcien, ordre de Prémontré, chanoine de la Sainte-Chapelle, résidant en l'enclos du Palais, pour 3 ans commençant au 1er janvier 1639, à Anne Roger, receveur de Chaumont-Porcien, demeurant en ladite abbaye, de tout le revenu temporel de celle-ci. Ce bail est fait à la charge par le preneur d'entretenir les terres, de maintenir le colombier en bon état, de faire la coupe des bois, d'acquitter les décimes, de demeurer sur les lieux, d'entretenir les bâtiments et de tenir le cueilleret, moyennant 7.000 livres par an., 7 décembre 1638; MC/ET/VI/343
    - § Déclaration d'Anne Roger, de Pierre Canelle et de Michel Hardy suivant laquelle Charles Jacquelot, bourgeois de Rethel, a consenti à leur servir de caution envers Eustache Picot pour le payement des 7.000 livres de ferme annuelle., 7 décembre 1638; MC/ET/VI/343
      Documents du Minutier central concernant l'histoire de la musique (1600-1650), par Madeleine Jurgens, tome I [études I à X, 1763 actes], Paris, Archives nationales, 1967, p. 82 (instrument de recherche imprimé dématérialisé, certaines notices sont plus détaillées dans la version intégrale accessible en ligne par la rubrique 'Autres instruments de recherche', voir contexte dans le Plan d’orientation général - Notaires de Paris, guides thématiques du Minutier).
    - § Déclaration suivant laquelle Anne Roger a accepté le bail précédent non seulement pour lui mais encore pour Pierre Canelle, conseiller du roi et grenetier au grenier à sel de Château-Porcien, et Michel Hardy, conseiller et président au grenier à sel de Château-Porcien, avec qui il partagera par tiers les frais et les bénéfices., 7 décembre 1638; MC/ET/VI/343
    - § Quittance à Claude FRANÇOIS, tapissier, par Guillaume GUILLEMIN., 23 décembre 1638; MC/ET/VI/343
      quittance; François, Claude
  - Minutes. 1639, janvier - 1639, mai, janvier 1639 - mai 1639; MC/ET/VI/344
    - CADAIRE (Jean) brodeur chasublier § codicille par Marie MOURIN, veuve de. .., 6 janvier 1639; MC/ET/VI/344
    - TABLEAUX § inventaire après décès de la femme de feu Jean CADAIRE maître brodeur-chasublier 5 tableaux, 21 janvier 1639; MC/ET/VI/344
    - LAISTRE (Faron de) brodeur chasublier rue neuve Notre-Dame § marché entre. .. et Guillaume de LARGILLIERS pour la confection d'une bannière en velours cramoisi moyennant 120 l., 11 mars 1639; MC/ET/VI/344
    - DEFRICHE (Nicolas) maître potier d'étain demeurant sous les piliers des Halles § bail à. .. par les chanoines de la Sainte-Chapelle, 20 avril 1639; MC/ET/VI/344
      bail; Defriche, Nicolas
    - BOIZAR (Lucien) marchand tapissier rue de la Juiverie § accord entre. .. et Jean THIBAULT le Jeune, voiturier par eau, 20 avril 1639; MC/ET/VI/344
  - Minutes. 1639, juin - 1640, 12 janvier, juin 1639 - 12 janvier 1640; MC/ET/VI/345
    1639, juin à décembre.
    1640, 1 à 12 janvier.
    - TABLEAUX § Inventaire après décès de François FRIZON conseiller du Roi, demeurant au cloître Notre-Dame 10 tableaux, 22 juin 1639; MC/ET/VI/345
      inventaire; Frizon, François
    - Constitution par Jean Le Conte, conseiller du roi et trésorier des menus plaisirs de sa chambre, et Elisabeth Langlois, sa femme, demeurant rue du Bout-du-Monde, à Eustache Picot, sous-maître de la chapelle de musique du roi, chanoine de la Sainte-Chapelle, de 1.000 livres de rente moyennant 18.000 livres., 28 juillet 1639 - 9 février 1643; MC/ET/VI/345
      1642, 28 mars. Quittance de la somme de 9.000 livres pour rachat de la moitié de la rente.
      1643, 9 février. Autre quittance de 9.000 livres pour rachat des 500 livres de rente restant encore dues.
      Le Conte, Jean
    - TALON (Thomas) maître charron au fbg Saint-Germain § bail à Thomas TALON par Adrien DAMNALLE prêtre, 19 août 1639; MC/ET/VI/345
      bail; Talon, Thomas
    - PARTEL (André) charpentier § Transport de bail par... à Nicolas LOUVET jardinier, 15 septembre 1639; MC/ET/VI/345
      bail; Partel, André
    - SAINT-LAURENT(Georges de) couvreur de maison § quittance par. .. à Sébastien MESSIER maître maçon, 24 septembre 1639; MC/ET/VI/345
      quittance; Saint-Laurent, Georges de
    - FONDATION Sainte-Geneviève § fondation de la somme de 425 l, en exécution du testament de Marie MOURIN, veuve de Jean CADAIRE brodeur chasublier à Claude HARLÉ tapissier, Faron de LAISTRE, brodeur chasublier, marguilliers de l'église Sainte-GeneVIÈVE, 29 octobre 1639; MC/ET/VI/345
      testament; Mourin, Marie
    - Quittance par Eustache Picot, maître de la musique de la chapelle du roi, et prieur de Mauregard, résidant en l'enclos du Palais, à Nicolas et Jean Bonnefoy et à Pierre Olin, laboureurs à Mauregard, de la somme de 3.000 livres à laquelle furent estimées les redevances annuelles qu'ils doivent à Picot pour la ferme du revenu temporel du prieuré de Mauregard., 12 novembre 1639; MC/ET/VI/345
    - ROYER (Jean) maître tireur d'or et d'argent § continuation de bail à. .. par les chanoines de la Sainte-Chapelle, 31 décembre 1639; MC/ET/VI/345
      bail; Royer, Jean
  - Minutes (inventaires après décès) et brevets. 1603 - 1608, MC/ET/VI/346
    1603 à 1605, 1608.
    brevet notarié; inventaire après décès
    - Obligation envers des joueurs d'instruments qui ont joué à une noce., 11 février 1608; MC/ET/VI/346; (brevets)
      Obligation par Martin Loriot, maître plombier, demeurant rue de la Juiverie, en la maison de Jean Allain, plombier, envers Pierre Feucher, maître joueur d'instruments, et ses compagnons, de la somme de 22 livres pour avoir 'sonné à la nopce dudict debteur le XXVIIe janvier dernier et faict deux aubades au preceddant', remboursable avant Pâques.
      Documents du Minutier central concernant l'histoire de la musique (1600-1650), par Madeleine Jurgens, tome I [études I à X, 1763 actes], Paris, Archives nationales, 1967, p. 421IV (instrument de recherche imprimé dématérialisé, certaines notices sont plus détaillées dans la version intégrale accessible en ligne par la rubrique 'Autres instruments de recherche', voir contexte dans le Plan d’orientation général - Notaires de Paris, guides thématiques du Minutier).
    - Inventaire après décès d'Urbain Arnoul, prêtre, chanoine de Saint-Étienne-des-Grés, chapelain en l'église de Paris, demeurant en une chambre de l'hôtel Saint-Denis., 31 mars 1608; MC/ET/VI/346
      (fol. 3): En la chambre,.
      '... ung luth garny de son estuy, tel quel et à demy pairy, prisé ... 15 s.
      Documents du Minutier central concernant l'histoire de la musique (1600-1650), par Madeleine Jurgens, tome I [études I à X, 1763 actes], Paris, Archives nationales, 1967, p. 868 (instrument de recherche imprimé dématérialisé, certaines notices sont plus détaillées dans la version intégrale accessible en ligne par la rubrique 'Autres instruments de recherche', voir contexte dans le Plan d’orientation général - Notaires de Paris, guides thématiques du Minutier).
      inventaire après décès; Arnoul, Urbain; prêtre; chanoine
    - Inventaire après décès de Philibert Voulté, valet de chambre de Catherine de Médicis, dressé à la requête de Pierre Voulté, joueur d'instruments à Amboise, procureur de Catherine Thabois, veuve du défunt demeurant en cette ville. Les meubles inventoriés ont été trouvés en une chambre de la maison d'Étienne Jouvel, sergent à verge au Châtelet, rue des Juifs., 17 juin 1608; MC/ET/VI/346
      Documents du Minutier central concernant l'histoire de la musique (1600-1650), par Madeleine Jurgens, tome I [études I à X, 1763 actes], Paris, Archives nationales, 1967, p. 634 (instrument de recherche imprimé dématérialisé, certaines notices sont plus détaillées dans la version intégrale accessible en ligne par la rubrique 'Autres instruments de recherche', voir contexte dans le Plan d’orientation général - Notaires de Paris, guides thématiques du Minutier).
      Voulté, Philibert; Voulté, Pierre; Thabois, Catherine; Jouvel, Étienne; employé de maison; musicien; auxiliaire de justice
  - Minutes (inventaires après décès) et brevets. 1609 - 1618, MC/ET/VI/347
    1609, 1610, 1616 et 1618.
    - Obligation par Nicolas Le Blanc, maître peintre, demeurant rue des Boucheries-Saint-Germain, à l'Image Saint Martin, envers Paul Chappet, sergent royal au bailliage de Dreux pour une somme de 11 livres 10 sols., 18 février 1609; MC/ET/VI/347
      Précisions sur les lieux: Paris--Boucheries-Saint-Germain (rue des, image Saint-Martin)
      Documents du Minutier central concernant les peintres, sculpteurs et graveurs au XVIIe siècle (1600-1650) [études I à X, 1955 actes], par Marie-Antoinette Fleury, tome I, Paris, S.E.V.P.E.N, 1969, p. 386 (instrument de recherche imprimé dématérialisé, certaines notices sont plus détaillées dans la version intégrale accessible en ligne par la rubrique 'Autres instruments de recherche', voir contexte dans le Plan d’orientation général - Notaires de Paris, guides thématiques du Minutier).
      obligation; Boucheries-Saint-Germain (rue des); Saint-Martin (image); Chappet, Paul; Le Blanc, Nicolas; peintre; auxiliaire de justice
  - Minutes (inventaires après décès) et brevets. 1606 - 1628, décembre, 1606 - décembre 1628; MC/ET/VI/348
    1606 et 1628, octobre à décembre.
  - Brevets. 1607, mars - 1607, juillet, mars 1607 - juillet 1607; MC/ET/VI/349
    1607, mars, mai et juillet: brevets.
    brevet notarié
  - Brevets. 1607, septembre - 1607, décembre, septembre 1607 - décembre 1607; MC/ET/VI/350
    Manque(s) constaté(s) dans cet article:
    Le mois d'août 1607 manque.
    - BRODERIE § marché fait entre Faron de LAISTRE maître brodeur chasublier et Jean BALLÉ, notaire royal à Chaulme pour broder des chappes et chasubles pour l'église Saint-Pierre de Chaulme, 3 juin 1637; MC/ET/VI/350
  - Brevets. 1612, MC/ET/VI/351
  - Brevets. 1613, MC/ET/VI/352
    - Inventaire après décès de Perrette de Rueil, femme d'Étienne de Bray, marchand drapier, bourgeois de Paris, demeurant rue de la Barillerie., 13 septembre 1613; MC/ET/VI/352
      (fol. 3 v°): En une chambre,.
      '... une espinette de moyenne grandeur, garny de son pied, prisé... 10 l.
      Documents du Minutier central concernant l'histoire de la musique (1600-1650), par Madeleine Jurgens, tome I [études I à X, 1763 actes], Paris, Archives nationales, 1967, p. 870 (instrument de recherche imprimé dématérialisé, certaines notices sont plus détaillées dans la version intégrale accessible en ligne par la rubrique 'Autres instruments de recherche', voir contexte dans le Plan d’orientation général - Notaires de Paris, guides thématiques du Minutier).
  - Brevets. 1614, MC/ET/VI/353
    - Inventaire après décès de Claude Philippe, conseiller, notaire et secrétaire du roi, maison et couronne de France, demeurant en l'enclos du Palais, dressé à la requête d'Henri Philippe, son fils, maître en la chambre des comptes, demeurant place Maubert., 26 mars 1614; MC/ET/VI/353
      (fol. 6): En la salle,.
      '... deux grandes espinettes, avecq ung pied de bois servant de tresteau, prisées et estimées ensemble... 18 l.
      Documents du Minutier central concernant l'histoire de la musique (1600-1650), par Madeleine Jurgens, tome I [études I à X, 1763 actes], Paris, Archives nationales, 1967, p. 871 (instrument de recherche imprimé dématérialisé, certaines notices sont plus détaillées dans la version intégrale accessible en ligne par la rubrique 'Autres instruments de recherche', voir contexte dans le Plan d’orientation général - Notaires de Paris, guides thématiques du Minutier).
  - Brevets. 1615, MC/ET/VI/354
  - Brevets. 1618, MC/ET/VI/355
    - Obligation par Jean Lallemant, sculpteur, demeurant au Marché-Neuf, au logis du sieur de Saint-Girier, maître orfèvre, envers François Le Boulonnois, maître tailleur d'habits, d'une somme de 25 livres 10 sols tournois, pour façon et fourniture d'habits., 16 novembre 1617; MC/ET/VI/355
      Documents du Minutier central concernant les peintres, sculpteurs et graveurs au XVIIe siècle (1600-1650) [études I à X, 1955 actes], par Marie-Antoinette Fleury, tome I, Paris, S.E.V.P.E.N, 1969, p. 359 (instrument de recherche imprimé dématérialisé, certaines notices sont plus détaillées dans la version intégrale accessible en ligne par la rubrique 'Autres instruments de recherche', voir contexte dans le Plan d’orientation général - Notaires de Paris, guides thématiques du Minutier).
      obligation; Lallemant, Jean; Le Boulonnois, François; Saint-Girier (M. de); orfèvre; sculpteur; tailleur d'habits
- Répertoire(s) de Jacques II PARQUE, avril 1605 - 14 janvier 1659; MC/RE/VI/2
  - Répertoire. 1605, avril - 1659, 14 janvier, avril 1605 - 14 janvier 1659; MC/RE/VI/2
    Répertoire des notaires Jacques II Parque (avril 1605-décembre 1639), Philippe Parque (20 janvier 1640-14 janvier 1659).
    Répertoire chronologique de Jacques II Parque (avril 1605-décembre 1639).
    Répertoire chronologique des brevets grossoyés par Philippe Parque (20 janvier 1640-14 janvier 1659).
    Informations concernant le classement et la cotation:
    Le niveau inférieur de description, quand il existe, correspond aux mentions d'actes contenues dans le répertoire. Parmi celles-ci, certaines peuvent y être décrites, de manière plus ou moins détaillée. Pour consulter l'acte proprement dit, il convient de rechercher la cote au niveau des articles (registre ou liasse) des minutes du notaire (cote de type 'MC/ET').